臺灣高等法院刑事判決　　　　　　　　　　　　　九十一年度上易字第三四五號
　　上　訴　人　臺灣基隆地方法院檢察署檢察官
　　被　　　告　乙○○
右上訴人因傷害等案件，不服臺灣基隆地方法院九十一年度易字第二七七號，中華民
國九十一年九月十八日第一審判決（起訴案號：臺灣基隆地方法院檢察署九十一年度
偵字第一六二三號）提起上訴，本院判決如左：
    主  文
原判決撤銷，發回台灣基隆地方法院。
    理  由
一、公訴意旨略以：被告乙○○為台北縣貢寮鄉○○路靠近澳底公園之交叉路口流動
    夜市管理員，於九十年十月二十六日下午五時三十分許，在該夜市因攤位糾紛與
    甲○○發生衝突，乙○○竟基於傷害、毀損及公侮辱之犯意，以鐵管攻擊甲○○
    ，使甲○○跌倒而受有右足、右肘、右手第三指、右額多處擦傷、挫傷，又以腳
    踢甲○○擺於攤位上之玻璃杯及跳跳樂等娛樂物品，使之破碎損壞無法使用，足
    以生損害於甲○○，復於大庭廣眾，公然以臺語三字經「幹你娘」等穢語侮辱甲
    ○○，案經甲○○提出告訴，故認被告乙○○涉犯刑法第二百七十七條第一項傷
    害罪、第三百五十四條毀損罪及第三百零九條第一項公然侮辱罪等語。
二、上訴意旨略以：本案犯罪時間為九十年十月二十六日，雖三罪均係告訴乃論之罪
    ，惟告訴期間為六個月，告訴人如於九十一年四月二十六日以前提起告訴，即無
    告訴逾期，今告訴人甲○○於九十一年四月二十六日向本署提出告訴，此有本署
    收狀存根一紙可證，惟原法院卻以告訴逾期為由諭知不受理判決，顯有未洽，為
    此提起上訴，請求將原判決撤銷，更為適法判決等語。
三、按告訴乃論之罪，其告訴應自得為告訴之人悉知犯人之時起，於六個月內為之，
    又期間之計算，依民法之規定，刑事訴訟法第二百三十七條第一項、第六十五條
    分別定有明文，依民法第一百二十條第二項規定：以月定期間者，其始日不算入
    ，再依民法第一百二十一條第二項規定：期間不以月之始日起算者，以最後之月
    與起算日相當日之前一日，為期間之末日，經查：本案告訴人知悉犯人之日為九
    十年十月二十六日，揆諸前開說明，始日即九十年十月二十六日不算，其起算日
    應為九十年十月二十七日，算至六個月與起算日相當日之前一日即應為九十一年
    四月二十六日，故本案告訴人應於九十一年四月二十六日前提起告訴即為未逾期
    ，惟原審卻認為告訴人最遲應於九十一年四月二十五日前提起告訴，已有未洽，
    況告訴人係於九十一年四月二十六日向台灣基隆地方法院檢察署提起告訴，此有
    台灣基隆地方法院檢察署收狀存根一份在卷可證，惟原審卻以告訴逾期為由，不
    經言詞辯論，而諭知不受理判決，顯有不當，公訴人之上訴，顯有理由，自應由
    本院將原判決撤銷，且為維護被告審級利益，爰不經言詞辯論，將原判決發回台
    灣基隆地方法院另為裁判。
據上論斷，應依刑事訴訟法第三百六十九條第一項但書、第三百七十二條判決如主文
。
中      華      民      國     九十一     年     十一     月    十五    日
                              臺灣高等法院刑事第十八庭
                                  審判長法  官  吳      敦
                                        法  官  吳  明  峰
                                        法  官  劉  慧  芬
右正本證明與原本無異。
如不服本判決應於收受送達後十日內向本院提出上訴書狀，其未敘述上訴之理由者並
得於提起上訴後十日內向本院補提理由書（均須按他造當事人之人數附繕本）。
                                        書記官  鎖  瑞  嶺
中      華      民      國    九十一    年     十一     月    十八      日
